【裁判字號】    97,中簡上,577
【裁判日期】    970918
【裁判案由】    傷害
【裁判全文】
臺灣臺中地方法院刑事判決           97年度中簡上字第577號
上  訴  人
即  被  告  乙○○
選任辯護人  蕭智元律師
上列上訴人因傷害案件，不服臺灣臺中地方法院臺中簡易庭97年
度中簡字第1394號中華民國97年4月30日第一審簡易判決（聲請
案號：臺灣臺中地方法院檢察署97年度偵字第2515號），提起上
訴，本院管轄第二審之合議庭判決如下：
    主    文
原判決撤銷。
乙○○因過失傷害人，處罰金新臺幣參仟元，如易服勞役，以新
臺幣壹仟元折算壹日。
    犯罪事實
一、乙○○為設於臺中市○○區○○街217號「傑力國際股份有
    限公司」（下稱「傑力公司」）之負責人，丙○○為受僱於
    傑力公司擔任行政工作之人員。於民國96年12月14日中午12
    時45分許，乙○○與丙○○因電腦使用問題發生爭執，丙○○決定離職，並返回座位上欲刪除其所使用之電腦內私人建
    制之電腦程式，乙○○見狀趨前制止丙○○使用電腦時，本
    應注意用力推開丙○○，可能會造成丙○○碰撞到身邊之資
    料櫃而傷及身體，而依當時情形又無不能注意之情事，竟疏
    未注意，驟然徒手推開丙○○，致丙○○身形不穩而碰撞身
    旁資料櫃之抽屜，丙○○因而受有左下肢挫傷、瘀青（3公
    分乘以2公分）之傷害。
二、案經丙○○訴由臺中市警察局第四分局報告臺灣臺中地方法
    院檢察署檢察官偵查起訴。
    理    由
一、訊據上訴人即被告乙○○（下稱上訴人）於本院審理時固坦
    承：曾於上揭時間、地點，徒手推開告訴人丙○○之事實，
    惟矢口否認有何傷害犯行，辯稱：伊當時因為擔心告訴人刪
    除公司電腦內的資料，所以才推開告訴人的手，告訴人當時
    並未跌倒，也未受傷云云。然查：
(一)、告訴人於偵查中指稱：伊當時跟被告說伊要做到12月底，被
    告一開始說好，但後來又直接叫伊走手，在伊準備收拾東西
    ，開電腦要辦交接手續時，被告就從伊右肩跑過來推伊，讓
    伊左腳撞到抽屜，造成瘀傷等語明確（見偵查卷第5頁）。
(二)、證人甲○○於本院審理時結證稱：當天被告跟告訴人是為了
    要不要用SKYPE的功能起爭執，後來變成告訴人要離職，是
    被告還是告訴人先提到要告訴人離職的，伊不清楚。告訴人
    要去刪她所使用的電腦裡面的程式，伊看到被告從他的座位
    跑過來，等伊站起來看的時候，看到告訴人往左邊偏站不穩
    的樣子，但是告訴人沒有跌倒，之後他們兩人就為了要不要
    刪除電腦裡面的程式爭執不下，後來告訴人沒有刪成就離開
    了，丁○○建議把刪除的途徑寫下來，然後由伊及丁○○負
    責刪除才結束他們的爭執。在告訴人身體不穩的當時，有很
    多聲音，包括被告跑過來的聲音，被告跑過來的時候，有撞
    到伊的桌子，伊的桌子也發生聲音，後來被告跑到告訴人那
    邊也有發生一個碰聲，但是那是怎麼造成的，伊不清楚。伊
    看到告訴人往左邊扶著牆壁，因為她左邊就是牆壁。當時告
    訴人與牆壁之間有有1個黑色資料櫃，材質可能是硬的塑膠
    ，伊確定不是金屬。當時告訴人站著面向電腦，當時櫃子的
    位置，和照片所示的位置不同，當時櫃子有比較出來，靠牆
    壁往照片的左邊一點，而且櫃子的抽屜也有部分是拉出來的
    ，原本抽屜是收好的。告訴人身形不穩往左偏時，左腳有向
    左蹬了幾下等語；證人丁○○於本院審理時結證稱：原本伊
    趴在辦公桌休息，伊聽到證人甲○○說不要這樣，伊才抬起
    頭，看到告訴人站不穩的情形，就如同剛剛甲○○所描述的
    情況。但是伊不記得告訴人有扶牆壁的情形。伊只有看到告
    訴人有重心不穩的情形等語（均見本院97年9月4日審理筆錄
    ）。
(三)、本件告訴人所受傷害部分，係在左腳下肢（即膝蓋與腳踝之
    間）之中間部位，有中山醫學大學附設醫院病歷乙份在卷可
    參，而依被告當庭所提出，案發當時告訴人於辦公室所在位
    置照片以觀，告訴人遭被告推開當時所站立位置之左方，確
    實有1黑色資料櫃，有照片1張在卷足參，又參以證人甲○○
    前開所述，案發當時該資料櫃的抽屜有部分是拉開的狀態，
    及告訴人於偵查中之指述，告訴人左腳係因碰撞到抽屜而受
    傷等節，顯見告訴人當時確曾因遭被告用力推開，導致身形
    不穩，左腳碰撞身旁資料櫃所滑出之抽屜而受傷。
(四)、按用力推開他人，若他人之身邊有資料櫃等傢俱，該等傢俱
    質地堅硬，遭推開之人在身形不穩之情形下，有可能因而碰
    撞身旁之傢俱受傷。本件被告因擔心告訴人刪除電腦程式，
    而用力推開告訴人，雖難認被告有故意傷害之情事，惟其推
    開告訴人時，疏未注意告訴人站立位置左方置有資料櫃，致
    告訴人因身形不穩碰撞資料櫃而受有傷害，其有過失傷害之
    行為甚明。綜上，被告以前開言詞置辯，否認有何傷害犯行
    云云，顯係卸責之詞，不足採信。本件事證明確，被告犯行
    應堪認定，應予依法論科。
二、核被告所為，係犯刑法第284條第1項前段之過失傷害罪。公
    訴人認被告係犯刑法第277條第1項普通傷害罪嫌，容有誤會
    ，起訴法條應予變更。原審簡易判決以被告犯罪之事證明確
    ，予以論罪科刑，固非無見；然原判決認被告係犯普通傷害
    罪，則有未合。被告以其未有傷害犯行，提起上訴請求為無
    罪判決，雖無理由，惟原判決既有上開可議之處，自屬不能
    維持，應由本院將原判決撤銷改判。爰審酌被告過失程度之
    輕重、品行尚佳，並無不良前科，此有臺灣臺中地方法院檢
    察署刑案資料查註紀錄表乙份在卷可按，造成告訴人之傷害
    非鉅，然犯罪後否認犯行，亦未與告訴人和解等一切情狀，
    量處如主文第二項所示之刑，並諭知易服勞役之折算標準，
    以資懲儆。
據上論斷，應依刑事訴訟法第455條之1第1項、第3項、第369條
第1項前段、第364條、第299條第1項前段、第300條，刑法第
284條第1項前段、第42條第3項，刑法施行法第1條之1第1項、第
2項前段，判決如主文。
中    華    民    國    97    年    9     月    18    日
                        臺灣臺中地方法院刑事第五庭
                            審判長法  官  鍾堯航
                                  法  官  吳崇道
                                  法  官  劉麗瑛
上正本證明與原本無異。
不得上訴。
                                  書記官  王玟
中    華    民    國    97    年    9     月    18    日
附錄論罪科刑法條
刑法第284條第1條
因過失傷害人者，處 6 月以下有期徒刑、拘役或 5 百元以下罰
金，致重傷者，處1年以下有期徒刑、拘役或5百元以下罰金。


司法院資訊處製作；財團法人民間司法改革基金會備份。
